臺灣高雄地方法院刑事判決　　　　　　　99年度訴字第1800號
公　訴　人　臺灣高雄地方法院檢察署檢察官
被　　　告　陳崑龍
指定辯護人　本院公設辯護人黃秋葉
上列被告因違反槍砲彈藥刀械管制條例案件，經檢察官提起公訴
（99年度偵字第35189號），本院判決如下：
    主  文
陳崑龍犯非法持有可發射子彈具有殺傷力之改造手槍罪，累犯，
處有期徒刑肆年陸月，併科罰金新臺幣貳拾萬元，罰金如易服勞
役，以新臺幣壹仟元折算壹日。扣案之改造手槍貳支（槍枝管制
編號：0000000000號、0000000000號）、
制式子彈玖顆及非制式子彈參顆，均沒收。
    事  實
一、陳崑龍前因違反肅清煙毒條例、槍砲彈藥刀械管制條例等案
    件，經法院判處應執行有期徒刑11年8 月確定，於民國86年
    6 月3 日入監執行，於91年10月15日縮短刑期假釋出監，應
    於97年5 月27日縮刑保護管束期滿；嗣依中華民國九十六年
    度罪犯減刑條例規定，經臺灣高等法院高雄分院於96年10月
    29日以96年度聲減字第1015號減為應執行有期徒刑8 年4 月
    ，是於96年10月29日執行完畢。詎仍不知謹言慎行，明知具
    有殺傷力之手槍、子彈，為槍砲彈藥刀械管制條例所列管之
    管制物品，未經許可，不得無故持有、寄藏，竟未經許可，
    基於非法持有改造槍枝及子彈之犯意，於99年10月中旬某日
    ，在高雄市○○區○○路「迪士多電子遊藝場」，以新臺幣
    （下同）4 萬元價格，向不詳姓名年籍綽號「貢丸」之成年
    男子，購得可發射子彈具有殺傷力之仿BERETTA 廠M9型半自
    動手槍製造，換裝土造金屬槍管之改造手槍1 支（槍枝管制
    編號：0000000000號）、可發射子彈具有殺傷力之仿BERETT
    A 廠92FS型半自動手槍製造，換裝土造金屬槍管之改造手槍
    1 支（槍枝管制編號：0000000000號）、具殺傷力之口徑9m
    m 制式子彈14顆、及由金屬彈殼組合直徑9.0 （誤差0.5mm
    ）之非制式子彈5 顆等物，而非法持有上開槍、彈，並攜回
    藏放在所有車牌號碼0532-XK 號自小客車內。嗣於99年11月
    18日16時30分許，為警持搜索票前往高雄市○○區○○路42
    號陳崑龍住處，當場在該自小客車內扣得前開具殺傷力之改
    造手槍2 支、具殺傷力之子彈計19顆，始查悉上情。
二、案經高雄市政府警察局移送臺灣高雄地方法院檢察署檢察官
    偵查起訴。
    理  由
壹、證據能力部分：
    檢察官得囑託醫院、學校或其他相當之機關、團體為鑑定，
    並準用第203 條至第206 條之1 之規定、鑑定之經過及其結
    果，應命鑑定人以言詞或書面報告，刑事訴訟法第208 條第
    1 項前段、第206 條第1 項分別定有明文；是經檢察官囑託
    相當之機關為鑑定後，經鑑定人以書面報告其鑑定之結果者
    ，該鑑定書面雖屬被告以外之人審判外之書面陳述，惟其屬
    刑事訴訟法第159 條第1 項所謂之「法律有規定者」，故不
    受該條項規定「不得作為證據」之限制，而具有證據能力。
    又檢察官因實務現實需求，就特定案件類型認當然有鑑定之
    必要者，基於檢察一體原則，得由該管檢察長概括選任鑑定
    機關，是司法警察等偵查輔助人員於案件未移送檢察官偵辦
    前之調查犯罪階段，依據檢察長之概括授權，先行將證物送
    請檢察機關預先核定之專責鑑定人或鑑定機關實施鑑定，該
    鑑定人或鑑定機關亦應視同受承辦檢察官所選任或囑託而執
    行鑑定業務。經查，本案卷附內政部警政署刑事警察局鑑驗
    書，係警察機關依檢察機關事先概括授權囑託而送請內政部
    警政署刑事警察局所為之書面鑑定報告，自具有證據能力。
貳、實體部分：
一、前揭事實，業據被告陳崑龍於偵查及審理時均坦承不諱，並
    有高雄市政府警察局刑警大隊聲請之本院99年聲搜字第1761
    號搜索票、自願受搜索同意書、搜索扣押筆錄、扣押物品目
    錄表1 份、扣案槍、彈照片1 份等附卷可稽；復有改造手槍
    2 支、制式子彈14顆、非制式子彈5 顆扣案可佐。又扣案槍
    、彈經送內政部警政署刑事警察局以檢視法、性能檢驗法、
    試射法鑑驗結果：(一)送鑑手槍1 支（槍枝管制編號：000000
    0000號），認係改造手槍，由仿BERETTA 廠M9型半自動手槍
    製造之槍枝，換裝土造金屬槍管而成，擊發功能正常，可供
    擊發適用子彈使用，認具殺傷力。(二)送鑑手槍1 支（槍枝管
    制編號：0000000000號），認係改造手槍，由仿BERETTA 廠
    92FS型半自動手槍製造之槍枝，換裝土造金屬槍管而成，擊
    發功能正常，可供擊發適用子彈使用，認具殺傷力。(三)送鑑
    子彈19顆，鑑定情形如下：(1)8 顆，認均係口徑9mm 制式子
    彈，採樣3 顆試射，可擊發，認均具殺傷力。(2)6 顆，認均
    係口徑9mm 制式子彈，採樣2 顆試射，可擊發，認均具殺傷
    力。(3)5 顆，認均係非制式子彈，由金屬彈殼組合直徑9.0
    （誤差0.5mm ）金屬彈頭而成，採樣2 顆試射，可擊發，認
    均具殺傷力等情，有內政部警政署刑事警察局99年12月8 日
    刑鑑字0000000000號鑑定書1 份（見偵卷第29至31頁）在卷
    可按。是被告前揭任意性之自白，核與事實相符，堪予採信
    。本件事證明確，被告上開犯行，洵堪認定，應依法論科。
二、核被告陳崑龍所為，係犯槍砲彈藥刀械管制條例第8 條第4
    項之未經許可持有可發射子彈具有殺傷力之改造手槍罪，及
    同法第12條第4 項之未經許可，持有子彈罪。又被告以一持
    有行為同時觸犯上開2 罪名，為想像競合犯，應從一重之未
    經許可持有可發射子彈具有殺傷力之改造手槍罪處斷。被告
    有如事實欄所載之前案紀錄，於96年10月29日執行完畢，有
    臺灣高等法院被告前案紀錄表1 份在卷可按，其於有期徒刑
    執行完畢，5 年內故意再犯本件有期徒刑以上之罪，依刑法
    第47條第1 項規定，為累犯，並加重其刑。爰審酌被告非法
    持有改造手槍及子彈，對於他人之生命、身體以及社會治安
    造成潛在之危險與不安，持有槍彈之數量，並考量犯後坦認
    犯行，態度非惡，雖持有上開槍彈，但尚查均無以之從事犯
    罪之情事，及被告之智識程度、生活情況等一切情狀，量處
    如主文所示之刑，併科罰金20萬元，另罰金部分斟酌被告犯
    罪情節、家庭經濟免持等情，諭知以1 千元折算1 日之易服
    勞役折算標準。
三、扣案改造手槍2 支（槍枝管制編號：000000 0000 號、0000
    000000號）、未試射之制式子彈9 顆（原為14顆，其中5 顆
    經試射）及非制式子彈3 顆（原為5 顆，其中2 顆經試射）
    ，均具殺傷力，已如前述，自屬違禁物，應依刑法第38條第
    1 項第1 款規定，併予宣告沒收。至於已試射之制式子彈5
    顆、非制式子彈2 顆，因實施鑑驗試射而已裂解喪失子彈功
    能，並非違禁物，自無庸宣告沒收，附此敘明。
據上論斷，應依刑事訴訟法第299 條第1 項前段，槍砲彈藥刀械
管制條例第8 條第4 項、第12條第4 項，刑法第11條前段、第47
條第1 項、第55條、第42條第3 項、第38條第1 項第1 款，判決
如主文。
本案經檢察官鄭珮琪到庭執行職務。
中    華    民    國    100    年    1     月    6    日
                  刑事第十六庭  審判長法  官  曾逸誠
                                      法  官  姚水文
                                      法  官  洪榮家
附錄本案論罪科刑法條：
槍砲彈藥刀械管制條例第8條第4項
未經許可，持有、寄藏或意圖販賣而陳列第1項所列槍枝者，處3
年以上10年以下有期徒刑，併科新臺幣700萬元以下罰金。
槍砲彈藥刀械管制條例第12條第4項
未經許可，持有、寄藏或意圖販賣而陳列子彈者，處5年以下有
期徒刑，併科新台幣300萬元以下罰金。
以上正本證明與原本無異。
如不服本判決，應於收受判決後10日內向本院提出上訴書狀，並
應敘述具體理由。其未敘述上訴理由者，應於上訴期間屆滿後20
日內向本院補提理由書（均須按他造當事人之人數附繕本）「切
勿逕送上級法院」。
中    華    民    國   100    年    1     月    6     日
                                      書記官  陳鈺甯